【裁判字號】    94,重訴,68
【裁判日期】    950609
【裁判案由】    毒品危害防制條例
【裁判全文】
臺灣板橋地方法院刑事判決              94年度重訴字第68號
公  訴  人  臺灣板橋地方法院檢察署檢察官
被      告  甲○○
選任辯護人  邱群傑律師
            王信雄律師
上列被告因違反毒品危害防制條例案件，經檢察官提起公訴（94
年度偵字第17847 號）及移送併案審理（94年度偵字第20657 號
），本院判決如下：
    主  文
甲○○共同販賣第二級毒品，處有期徒刑拾伍年，併科罰金新台
幣柒佰萬元，罰金如易服勞役，以罰金總額與陸個月之日數比例
折算；扣案之第二級毒品安非他命貳拾壹包（共淨重貳仟零壹百
陸拾壹點零玖公克）均沒收銷燬；安非他命包裝袋貳拾壹只均沒
收；販賣毒品所得新台幣柒佰貳拾萬捌仟元沒收，如全部或一部
不能沒收時，以其財產抵償之。
    事  實
一、甲○○明知甲基安非他命（下稱安非他命）為毒品危害防制
    條例第2 條第2 項第2 款所列之第二級毒品，不得無故持有
    、販賣，竟與綽號「阿昌」之成年男子丙○○（涉犯本罪，
    尚未據起訴，住臺北縣三重市）基於共同意圖營利販賣第二
    級毒品安非他命之犯意聯絡，由甲○○與丙○○相約於民國
    94年10月13日中午至新竹市○○路東光橋下見面（即新竹市
    亞太大賣場附設停車場旁邊），先由甲○○駕駛日產、排氣
    量1800c.c.銀色小客車（該車登記於甲○○之子陳興國名下
    ）到達現場，嗣由丙○○搭乘中型貨車到達，丙○○下車後
    即將三袋物品放置於甲○○所駕駛之上揭銀色小客車內，隨
    後坐入甲○○之前開小客車內，上開中型貨車旋即離去，甲
    ○○則駕車搭載丙○○至甲○○所承租之新竹市○○路69號
    之倉庫內（該倉庫係供作車庫使用），隨後由丙○○將欲販
    售圖利之二袋物品即安非他命21包（共淨重20,161.09 公克
    ）藏放於前開倉庫鐵皮下、舊屋頂上之夾層內，迨經過30至
    40分鐘後，旋由甲○○駕車載丙○○離開上開倉庫，前往甲
    ○○位於新竹市○區○○路74號之住家，嗣由丙○○將另一
    包物品即販賣第二級毒品安非他命所得款項新台幣（下同）
    720 萬8 千元交付甲○○，指示甲○○藏放於其前開住處房
    間內。嗣於同日下午5 時10分許，甲○○受丙○○之指示，
    騎乘機車至上開倉庫取出第二級毒品安非他命12包（其中1
    包所盛裝之安非他命數量較少）欲交付丙○○以備出售之際
    ，迨行經新竹市○區○○路5 號前，為埋伏之員警當場逮捕
    ，經警在機車前踏板扣得第二級毒品安非他命11包、機車座
    墊下扣得安非他命1 包（即盛裝之安非他命數量較少該包）
    ，並經警循線在甲○○上址倉庫扣得安非他命9 包（經警共
    扣得供甲○○與丙○○二人共同販賣之第二級毒品安非他命
    21包，共計淨重20,161.09 公克），及在甲○○前開新竹市
    ○區○○路74號住處經警扣得與丙○○共同販賣第二級毒品
    安非他命所得款項720 萬8 千元，始悉上情。
二、案經內政部警政署刑事警察局報請臺灣板橋地方法院檢察署
    檢察官偵查起訴及移送併案審理（94年度偵字第20657 號移
    送併案審理部分與本案原起訴部分為同一犯罪事實）。
    理  由
一、訊據被告甲○○固不否認其於上揭時、地曾自綽號「阿昌」
    之丙○○處收受二袋物品即安非他命21包（共淨重20,161.0
    9 公克）及另一袋物品即現金720 萬8 千元，惟矢口否認有
    何販賣第二級毒品安非他命之犯行，辯稱：綽號「阿昌」之
    丙○○是在94年10月11日中午到我新竹市○區○○路74號我
    兒子和我所開的「巷子內小館」吃飯，吃飽後，就跟我在店
    內泡茶、聊天，他說後天也就是13日有些東西要寄在我店裡
    ，說他在新竹有一些化糞池那類的工程要做，就和我約好說
    13 日 下午約1 時許到東光路東光橋下（在亞太大賣場停車
    場旁）見面；94年10月13日中午丙○○就搭一部貨車下來，
    坐上我的銀色小客車，並拿了3 包東西，說是工具，要寄放
    在我那裡，我就開車載丙○○到新竹市○○路69號的車庫存
    放，東西是丙○○拿下來，放在車庫舊的屋頂上，鐵皮下的
    地方，總共放了兩包東西，然後丙○○就跟我說要到我家泡
    茶，我就帶他回家，丙○○就把另一包交給我，叫我拿到房
    間放，我以為那是丙○○的衣物，但很重，我摸包包的外面
    知道是錢，我放好後出來，就問丙○○那包東西是不是錢，
    丙○○就說是，我問他為何那麼多錢，他只是笑笑；我再問
    丙○○放在我車庫裡的是什麼東西，結果丙○○支支吾吾說
    不出來，最後才說是安非他命，我問說什麼是安非他命，丙
    ○○才說那是毒品，我就請丙○○趕快拿走；後來我回去前
    開車庫要拿安非他命還給丙○○的時候，半路上就被警察查
    獲了。我是很想要去報警，但很怕丙○○對我和家人不利，
    所以才沒有報警云云。惟查：
    (一)本件被告甲○○確有參與丙○○販賣第二級毒品安非他命
      之犯行等情，業據證人即查獲本案之警官乙○○於本院審
      理中證稱：我目前在刑事警察局偵四隊擔任副組長的職務
      ，本件被告甲○○涉嫌販賣毒品案件為我所承辦，我們在
      94 年3月接到線民的檢舉，說有一名叫丙○○男子，在台
      北縣市、新竹販賣毒品，經過查證以後，就報請檢察官指
      揮偵辦，我們對丙○○進行通訊監察，及執行跟監，過程
      中我們發現丙○○經常從北部到新竹市○區○○路74號被
      告甲○○所經營的小吃店內，因此我們把小吃店列為監控
      的重點；到了94年10月初，線民又跟我們說丙○○於10月
      中旬在新竹有一大批的安非他命毒品要進行交易，因此我
      們就派員到前開被告的小吃店作監控，10月13日當天中午
      我們發現被告開了壹台銀色的自小客車到新竹市○○路（
      應為東光路）的高架橋下，沒多久發現一輛中型貨車也到
      橋下去，和甲○○碰頭，監控發現丙○○從該貨車上走下
      來，貨車就開走，丙○○就坐上被告甲○○開的銀色小客
      車離開現場，由於當時無法判斷被告甲○○與丙○○二人
      是否進行毒品交易，所以繼續跟監，結果車子一直開到新
      竹市○○路69號的一個鐵皮搭蓋倉庫內，車子進入倉庫後
      ，鐵捲門也放下來，他們在裡面停留了30至40分鐘後，該
      自小客車就駛離該倉庫，我們因監控的位置比較遠，無法
      看清楚車上坐幾個人，駕駛為何人，於是我們把這個情形
      報告給指揮偵辦的檢察官，經研判該地點為藏放毒品的地
      方，檢察官就指示我們在現場作部署，要是有人再進去和
      出來的時候，就將他攔下作盤查。一直到當天（94年10
      月13日）下午5 時許，我們發現一名男子騎機車戴安全帽
      進到倉庫裡面，大概停留10多分鐘後，又騎機車出來，當
      時是我負責監控，我看男子的身影很像丙○○，就請埋伏
      的同仁攔下盤查，結果在該部機車上發現很多安非他命，
      但該男子並非丙○○而是被告甲○○。我們現場作初步處
      理後，研判丙○○可能還在被告甲○○經營的小吃店，所
      以就請檢察官帶我們到被告所經營的小吃店搜索，但並沒
      有抓到丙○○，但在小吃店內搜出新台幣700 多萬元；後
      來我們又帶同被告甲○○到新竹市○○路69號之倉庫進行
      搜索，又搜出約有7 、8 公斤的安非他命。因為丙○○販
      毒集團龐大，且丙○○目前仍在從事販賣毒品的犯行，我
      們目前仍在追緝中，還有許多共犯，所以相關偵查進度不
      便在法庭說明，也無法透露丙○○係將毒品賣給何人，以
      免造成偵查的困難，我們目前還在等待時機逮捕丙○○，
      要抓到丙○○當場交易毒品的行為等語明確（見本院卷第
      122-127 頁）。
    (二)本件被告甲○○雖辯稱：綽號「阿昌」之丙○○係向其本
      人表示有化糞池的工程要做，有工具要借放在其處所，其
      本人才帶丙○○到前開倉庫放工具，一開始並不知道丙○
      ○要寄放的那些東西是毒品云云。惟本件丙○○交付被告
      藏置之第二級毒品安非他命重量已逾20公斤，現金款項高
      達720 萬8 千元，數額甚鉅，價值不菲，茍非丙○○與被
      告已有相當之信任關係，豈有可能將如此鉅額之款項及鉅
      量之毒品，任意交由被告藏置之理？況且，販賣毒品於世
      界各國均屬重罪，迭經大眾媒體廣泛報導，為眾所週知之
      事實，丙○○自不可能不知情，是若非被告與丙○○同屬
      販賣毒品之犯罪集團，丙○○豈有可能將鉅量毒品及現金
      交由被告收受，而甘冒隨時遭被告檢舉之風險？由此可見
      ，被告諉稱其本人一開始不知丙○○所交付之物品為第二
      級毒品安非他命云云，顯不可信。
    (三)再者，本件同案共犯丙○○若果係欺騙被告其所欲交託寄
      藏者為化糞池工程之工具，則就該等價值不甚高之工具，
      有何必要由被告於94年10月23日中午專程駕車至新竹市○
      ○路東光橋下等候丙○○，再接載丙○○至其所承租之新
      竹市○○路69號的車庫內？且衡諸常情，如化糞池工具此
      類特殊用途且價值非高之物品，甚少失竊之可能，將之置
      放於倉庫之牆邊、角落處即足，是被告與丙○○有何必要
      待在前揭車庫內達30-40 分鐘之久？又何必將此丙○○攜
      帶所謂「化糞池之工具」二大包藏置於該倉庫舊屋頂上、
      鐵皮下之夾層？足見被告辯稱丙○○所寄放之物為化糞池
      之工具云云，顯係事後卸飾之詞，要無可採。
    (四)被告甲○○雖又辯稱：其本人知丙○○所寄放之物為安非
      他命後，即騎機車至前開溪州路69號車庫（倉庫）內欲取
      出安非他命交還丙○○，但因安非他命太多，機車一次裝
      不下，所以先取其中一部分欲載回其東光路74號小吃店即
      住處時，但半路就為警攔查云云。惟查，本件被告果欲拿
      取安非他命交還丙○○，大可駕駛前揭自小客車前往拿取
      ，亦應搭載丙○○一同前往，逕行交還始為合理。豈有任
      由丙○○在其東光路小吃店等候，而自行騎車前往前揭車
      庫分數次載運安非他命之理？況且，依被告所辯，其本人
      既欲將安非他命取還丙○○，則就丙○○所交付之販毒所
      得720 萬8 千元，自無不予交還之理，而丙○○本即在被
      告東光路小吃店等候，被告何以未將前開款項先行取出返
      還丙○○？由此可見被告前揭所辯顯非可信。本件由警方
      查獲被告騎車載運大量安非他命後，循線至被告東光路啟
      出鉅額贓款，而共犯丙○○已逃逸等情以觀，堪認被告前
      揭載運毒品之目的應係供丙○○販毒集團販賣毒品之用，
      係因半路為警攔檢查獲，丙○○發覺有異遂倉惶逃逸，未
      及攜走前揭鉅額販毒所得等情，始符實情。
    (五)復查，本件查獲被告甲○○與同案共犯丙○○二人共同所
      持有之第二級毒品安非他命二袋，共計21包，總淨重高達
      20,161.09 公克，顯逾一般人施用、或囤積以備施用之量
      ，衡諸常情，任何人均可推知係供販毒集團共同販賣第二
      級毒品安非他命所用；而扣案現金720 萬8 千元既係丙○
      ○於同一時間交付予被告甲○○，自係屬該販毒集團共同
      販賣第二級毒品安非他命之所得無疑。此外，並有現金72
      0 萬8 千元（94年度保管字第10928 號、贓款字第940107
      86號，見94年度偵字第20657 號卷第60頁）、及第二級毒
      品安非他命21包（共淨重20,161.09 公克）扣案可資佐證
      ；前開21包物品經送鑑定後，確含第二級毒品安非他命成
      份（合計淨重20,161.09 公克）一節，亦有內政部警政署
      刑事警察局鑑定書二紙附卷可稽（見94年度偵字第20657
      號卷第55頁、本院卷第152-155 頁）。
    (六)綜上調查，被告前開所辯核與常情不符，要無可採。本件
      事證明確，被告共同販賣第二級毒品安非他命之犯行堪予
      認定。至辯護意旨認本件檢察官未能舉證證明丙○○有販
      賣第二級毒品之事實，故被告甲○○不能成立販賣第二級
      毒品之幫助犯云云，惟依本件扣得之證物及查獲過程以觀
      ，本院認已足證被告甲○○係販賣第二級毒品安非他命之
      共同正犯，縱證人即員警乙○○於本院審理中證稱：因追
      查本案幕後販毒集團尚未收網，故無法透露丙○○販賣毒
      品之相關事證等語，亦不影響本院前開事實之認定，附此
      敘明。
二、查安非他命係屬毒品危害防制條例第2 條第2 項第2 款規定
    所列之第二級毒品，非經許可，不得非法持有、販賣。是核
    被告甲○○所為，係犯毒品危害防制條例第4 條第2 項之販
    賣第二級毒品罪，其持有、運輸毒品之犯行均應為販賣毒品
    之犯行所吸收，不另論罪。被告甲○○與共犯丙○○間，就
    所犯上揭販賣第二級毒品安非他命罪之犯行，有犯意聯絡與
    行為分擔，均為共同正犯；又被告甲○○搭載共犯丙○○、
    寄藏、運輸毒品、及保管販毒所得鉅款等行為，已屬本件販
    賣第二級毒品罪之共同正犯，公訴意旨認被告所為係犯同條
    例第4 條第2 項、刑法第30條之幫助販賣第二級毒品罪嫌云
    云，尚有未洽，應予更正，附此說明。至移送併案審理部分
    （94年度偵字第20657 號）與本案起訴之犯罪事實同一，併
    此敘明。爰審酌被告並無前科，素行尚佳，此有臺灣高等法
    院被告前案紀錄表一份存卷可憑，惟其不思以正當手段賺取
    金錢，明知販賣毒品予他人，將嚴重危害國民身心健康及社
    會治安，竟仍參與販毒集團共同販賣第二級毒品安非他命，
    本件查獲被告供共同販售之第二級毒品安非他命數量高達
    20, 161.09公克，販賣毒品所得已高達720 萬8 千元，其犯
    罪所生危害至鉅，情節至為嚴重，且被告犯罪後飾詞矯辯，
    顯無悔意等一切情狀，量處如主文所示之刑，併就罰金部分
    諭知易服勞役以罰金總額與6 個月之日數比例折算，以資儆
    懲。扣案之第二級毒品安非他命21包（共淨重20,161.09 公
    克）均應依毒品危害防制條例第18條第1 項之規定沒收銷燬
    ；前開安非他命包裝袋21只則係被告與共同正犯用以包裝安
    非他命，以便利其持有、攜帶、販賣之用，自為被告與共犯
    丙○○所有供犯罪所用之物，應依刑法第38條第1 項第2 款
    規定沒收之；至扣案款項720 萬8 千元則為被告及共犯丙○
    ○因販賣第二級毒品安非他命所得之財物，應依毒品危害防
    制條例第19條第1 項規定沒收之，如全部或一部不能沒收時
    ，以其財產抵償之。另本件為警查扣之安非他命殘渣袋1 只
    （見94年度偵字第17847 號卷第19頁扣押物品目錄表所載）
    ，並非與前揭21包第二級毒品安非他命於同處查獲，復查無
    任何積極證據足資證明該1 只殘渣袋與本件被告共同販賣第
    二級毒品安非他命之犯行有何關聯，本院自難遽予宣告沒收
    ，應由檢察官另為適法之處理，併此說明。
據上論斷，應依刑事訴訟法第299 條第1 項前段，毒品危害條例
第4 條第2 項、第18條第1 項、第19條第1 項，刑法第11條前段
、第28條、第38條第1 項第2 款、第42條第3 項，罰金罰鍰提高
標準條例第2 條、現行法規所定貨幣單位折算新台幣條例第2條
，判決如主文。
本案經檢察官林俊儀到庭執行職務。
中    華    民    國    95    年    6     月    9     日
                  刑事第五庭審判長法  官  陳坤地
                                  法  官  李麗珠
                                  法  官  許映鈞
以上正本證明與原本無異。
如不服本判決，應於送達後10日內向本院提出上訴狀（須附繕本
）。
                                  書記官  呂苗澂
中    華    民    國    95    年    6     月    12    日
附錄本案論罪科刑法條全文：
附錄本案所犯法條全文
毒品危害防制條例第4條
製造、運輸、販賣第一級毒品者，處死刑或無期徒刑；處無期徒
刑者，得併科新臺幣1 千萬元以下罰金。
製造、運輸、販賣第二級毒品者，處無期徒刑或7 年以上有期徒
刑，得併科新臺幣7 百萬元以下罰金。
製造、運輸、販賣第三級毒品者，處5 年以上有期徒刑，得併科
新臺幣5 百萬元以下罰金。製造、運輸、販賣第四級毒品者，處
3 年以上10年以下有期徒刑，得併科新臺幣3 百萬元以下罰金。
製造、運輸、販賣專供製造或施用毒品之器具者，處1 年以上7
年以下有期徒刑，得併科新臺幣1 百萬元以下罰金。
前五項之未遂犯罰之。


司法院資訊處製作；財團法人民間司法改革基金會備份。
